臺灣臺北地方法院民事簡易判決
111年度北簡字第5013號
原      告  台灣金聯資產管理股份有限公司

法定代理人  施俊吉  


被      告  李怡卿  
上列當事人間分配表異議之訴事件，本院判決如下：
　　主    文
原告之訴駁回。
訴訟費用由原告負擔。
    事實及理由
一、原告起訴主張：被告於本院110年度司執字第105147號清償
    債務強制執行事件（下稱系爭執行事件）所持對債務人李睿
    杰之執行名義為臺灣臺中地方法院91度執字第39410號債權
    憑證（下稱系爭債權憑證）及臺灣臺中地方法院90年度促字
    第23738號確定支付命令（下稱系爭支付命令），被告自民
    國90年間取得系爭支付命令及92年間取得系爭債權憑證後，
    至遲應於105年及107年聲請強制執行，始生中斷消滅時效之
    效力，然被告遲至110年10月18日始具狀就系爭執行事件聲
    明參與分配，其本金及利息請求權顯已罹於民法第125條、
    第126條規定之消滅時效，又債務人李睿杰怠於行使其時效
    抗辯權，原告為保全債權，得代位債務人李睿杰行使其時效
    抗辯權，爰提起本件訴訟。並聲明：系爭執行事件於111年1
    月17日製作之分配表，其中次序一所列被告分配受償之執行
    費22,540元、次序三所列被告分配受償之案款873,664元，
    及次序四所列被告分配受償之程序費用14元，均應予剔除。
二、按原告之訴，依其所訴之事實，在法律上顯無理由者，法院
    得不經言詞辯論，逕以判決駁回之；而簡易訴訟程序，除本
    章別有規定外，仍適用第一章通常訴訟程序之規定，民事訴
    訟法第249條第2項、第436條第2項分別定有明文。又所謂原
    告之訴，依其所訴之事實，在法律上顯無理由者，係指依原
    告於訴狀內記載之事實觀之，在法律上顯然不能獲得勝訴之
    判決而言（最高法院109年度台上字第1074號判決意旨參照
    ）。又按債權人或債務人對於分配表所載各債權人之債權或
    分配金額有不同意者，應於分配期日1日前，向執行法院提
    出書狀，聲明異議；前項書狀，應記載異議人所認原分配表
    之不當及應如何變更之聲明，強制執行法第39條第1項、第2
    項定有明文。債權人或債務人對於分配表聲明異議，必須合
    於上開規定，且因異議未能終結，聲明異議人始得依同法第
    41條第1項規定，提起分配表異議之訴。蓋關於分配表所載
    各債權人之債權或分配金額之爭執，執行法院不得為實體審
    認，故就分配表有異議之債權人或債務人，對為反對陳述之
    債權人或債務人得提起分配表異議之訴，以資解決爭端，從
    而同法第39條第1項、第40條第1項、第40條之1分別規定，
    債權人、債務人對分配表有異議之權，及對債權人或債務人
    之異議有為反對陳述之權。故債權人或債務人對分配表聲明
    異議如不合法，其異議即不存在，他債權人、債務人自無從
    表示意見，或對於債權人或債務人之異議為反對之陳述，自
    無從依上開規定提起分配表異議之訴（最高法院96年度台上
    字第1801號判決意旨參照）。
三、經查，系爭執行事件之實行分配期日係111年3月23日等情，
    有本院民事執行處111年3月1日北院忠110司執火字第105147
    號函在卷可稽，而原告係於111年3月23日即分配期日當日具
    狀向本院民事執行處聲明異議，亦有原告提出之民事聲明異
    議狀之收文戳在卷可憑，揆諸上開規定，原告未於分配期日
    1日前，向執行法院提出書狀聲明異議，其聲明異議並不合
　　。又提起分配表異議之訴，須合於上開聲明異議之規定，惟
    本件原告對分配表聲明異議既不合法，其異議即不存在，自
    無從依上開規定提起分配表異議之訴，原告起訴自非適法，
    其訴在法律上顯無理由，爰不經言詞辯論，逕以判決駁回之
　　。
四、據上論結，本件原告之訴顯無理由，依民事訴訟法第436條
    第2項、第249條第2項第2款、第78條，判決如主文。
中　　華　　民　　國　　111 　年　　4 　　月　　7 　　日
　　　　　　　         　臺北簡易庭  
　　　　　　　　　            法    　官　郭美杏
以上正本證明與原本無異。
如不服本判決，應於判決送達後20日內向本院提出上訴狀（須按
他造當事人之人數附繕本）。如委任律師提起上訴者，應一併繳
納上訴審裁判費。
中　　華　　民　　國　　111 　年　　4 　　月　　7 　　日
            　　　　　　　　　書　記　官  林玗倩